---
title: "Sprawozdanie 2"
author: "Karol Szpyt"
date: "7 kwietnia 2018"
output: html_document
---
##Wstęp  
Praca składała się bedzie z dwóch części:  
  
  * **I**  - Analiza mocy testów normalności  
  * **II** - Analiza mocy testu Wilcoxona

#Użyte pakiety
```{r message=FALSE, warning=FALSE}
library(dplyr)
library(tseries)
library(ggplot2)
library(reshape2)
```
#Funkcje  
```{r include=FALSE}
source("rmix.R")
```
Funkcja "rmix" tworzy **n**-elementowy rozkład będący mieszanką dwóch innych rozkładów (**family_1**, **family_2**) o parametrach (**par_1**, **par_2**). **p** jest prawdopodobieństwem wystąpienia **pierwszego** typu rozkładu. Pamiętać trzeba, że mieszanka rozkładów normalnych o różnych parametrach **nie jest** rozkładem normalnym!
```{r }
rmix <- function(n, family_1, par_1, family_2, par_2, p)
{
  pp <- sample(c(1,2), n, replace = TRUE, prob = c(p, 1-p))
  n1 <- length(pp[pp==1])
  n2 <- length(pp[pp==2])
  
  eval(parse(text = paste0("fun1 <- r", family_1)))
  r1 <- do.call(fun1, as.list(c(n1, par_1)))
  
  eval(parse(text = paste0("fun2 <- r", family_2)))
  r2 <- do.call(fun2, as.list(c(n2, par_2)))
  
  return(c(r1,r2))
}
```
```{r include=FALSE}
source("ctp.R")
```
Funckja ctp jako argument przyjmuje **datalist**, który jest listą zawierającą daną ilość n-elementowych prób, na podstawie której wyliczana jest moc testów Shapiro-Wilka, Kołmogorowa-Smirnowa oraz Jarque-Bera.
Przyjmujemy hipotezy:  
>$H_0$: Badany rozkład jest rozkładem normalnym  
>$H_1$: Badany rozkład **nie** jest rozkładem normlanym
```{r, message=FALSE, warning=FALSE}
ctp <- function(datalist){
  
  a <- sapply(datalist, function(x)
  {
    shapiro.test(x)$p.value
  })
  
  b <- sapply(datalist, function(x)
  {
    ks.test(x, pnorm)$p.value
  })
  
  c <- sapply(datalist, function(x)
  {
    jarque.bera.test(x)$p.value
  })
  
  sw <- mean(a < 0.05)
  ks <- mean(b < 0.05)
  jb <- mean(c < 0.05)
  
  r <- tibble(sw_test = sw, ks_test = ks, jb_test = jb)
  
  return(r)
}

```
  
  
Przykład budowy takiej listy:  
```{r}
lapply(rep("a", 3), function(x){
    rnorm(5)
  })
```  
Powyższy zapis pozwolił na stworzenie 3 elementowej tablicy, gdzie każdy z elementów to 5 wartości rozkładu normalnego standardowego.  

##Analiza mocy testów normalności  

Badanie ma na celu zobrazowanie mocy testów normalności (**Shapiro-Wilka**, **Kołmogorowa-Smirnowa** oraz **Jarque-Bera**), na podstawie danych wygenerowanych za pomocą funkcji rmix, w zależności od parametrów przyjmowanych przez tą funkcję.  
Długość próbki **len** oraz prawdopodobieństwo wystąpienia pierwszego rozkładu **prob**
```{r}
#ilość prób
n <- 10
#długość próbki
len <- c(100, 1000, 5000)
#pierwszy rodzaj rozkładu
d1 <- "norm"
#pierwsze parametry
#p1 <- c(0, 1)#10 000, 50
mn <- c(0, 10, 100, 1000, 10000)
sd <- c(1, 10, 100, 1000, 10000)
#drugi rodzaj rozkładu
d2 <- "norm"
#drugie parametry
p2 <- c(1000, 500)#1000, 500

#prawdopodobieństwo wystąpienia pierwszego rozkładu
prob <- seq(0, 1, 0.1)
```

```{r echo=FALSE}
params <- expand.grid(len = len, prob = prob, mn = mn, sd = sd)
tib <- tibble(sw_test = 0, ks_test = 0, jb_test = 0, prob = 0, len = 0, mn = 0, sd = 0)
for(y in 1:length(params[,1]))
{
  len1 <- params$len[y]
  prob1 <- params$prob[y]
  p1 <- c(params$mn[y], params$sd[y])
  ll <- lapply(rep(1, n), function(x){
    rmix(len1, d1, p1, d2, p2, prob1)
  })
  t <- ctp(ll)
  tib <- bind_rows(tib, bind_cols(t, prob = prob1, len = len1, mn = p1[1], sd = p1[2]))
}
tib <- tib[-1,]
pp <- bind_cols(bind_rows(tib[,5], tib[,5], tib[,5]),
                bind_rows(tib[,6], tib[,6], tib[,6]),
                bind_rows(tib[,7], tib[,7], tib[,7]))

melted_tib <- melt(tib[,c(-5, -6, -7)], id = "prob")
melted_tib <- bind_cols(melted_tib, pp)
colnames(melted_tib) <- c("Propability", "Test", "Power", "Length", "Mean", "Sd")
```
```{r fig.align='center', fig.height=30, fig.width=10, echo=FALSE}
melted_tib %>%
  ggplot(aes(x = Propability, y = Power, color = Test))+
  geom_line()+
  facet_wrap(~ Mean + Sd + Length, ncol = 5, strip.position = "left")
``` 



