---
title: "Sprawozdanie 2"
author: "Karol Szpyt"
date: "7 kwietnia 2018"
output: html_document
---
##Wstęp  
Praca składała się bedzie z dwóch części:  
  
  * **I**  - Analiza mocy testów normalności  
  * **II** - Analiza mocy testu Wilcoxona

#Użyte pakiety
```{r message=FALSE, warning=FALSE}
library(dplyr)
library(tseries)
library(ggplot2)
library(reshape2)
```
#Funkcje  
```{r include=FALSE}
source("rmix.R")
```
Funkcja "rmix" tworzy **n**-elementowy rozkład będący mieszanką dwóch innych rozkładów (**family_1**, **family_2**) o parametrach (**par_1**, **par_2**). **p** jest prawdopodobieństwem wystąpienia **pierwszego** typu rozkładu. Pamiętać trzeba, że mieszanka rozkładów normalnych o różnych parametrach **nie jest** rozkładem normalnym!
```{r }
rmix <- function(n, family_1, par_1, family_2, par_2, p)
{
  pp <- sample(c(1,2), n, replace = TRUE, prob = c(p, 1-p))
  n1 <- length(pp[pp==1])
  n2 <- length(pp[pp==2])
  
  eval(parse(text = paste0("fun1 <- r", family_1)))
  r1 <- do.call(fun1, as.list(c(n1, par_1)))
  
  eval(parse(text = paste0("fun2 <- r", family_2)))
  r2 <- do.call(fun2, as.list(c(n2, par_2)))
  
  return(c(r1,r2))
}
```
```{r include=FALSE}
source("ctp.R")
```
Funckja ctp jako argument przyjmuje **datalist**, który jest listą zawierającą daną ilość n-elementowych prób, na podstawie której wyliczana jest moc testów Shapiro-Wilka, Kołmogorowa-Smirnowa oraz Jarque-Bera.
Przyjmujemy hipotezy:  
>$H_0$: Badany rozkład jest rozkładem normalnym  
>$H_1$: Badany rozkład **nie** jest rozkładem normlanym
```{r, message=FALSE, warning=FALSE}
ctp <- function(datalist){
  
  a <- sapply(datalist, function(x)
  {
    shapiro.test(x)$p.value
  })
  
  b <- sapply(datalist, function(x)
  {
    ks.test(x, pnorm)$p.value
  })
  
  c <- sapply(datalist, function(x)
  {
    jarque.bera.test(x)$p.value
  })
  
  sw <- mean(a < 0.05)
  ks <- mean(b < 0.05)
  jb <- mean(c < 0.05)
  
  r <- tibble(sw_test = sw, ks_test = ks, jb_test = jb)
  
  return(r)
}

```
  
  
Przykład budowy takiej listy:  
```{r}
lapply(rep("a", 3), function(x){
    rnorm(5)
  })
```  
Powyższy zapis pozwolił na stworzenie 3 elementowej tablicy, gdzie każdy z elementów to 5 wartości rozkładu normalnego standardowego.  

##Analiza mocy testów normalności  

Badanie ma na celu zobrazowanie mocy testów normalności (**Shapiro-Wilka**, **Kołmogorowa-Smirnowa** oraz **Jarque-Bera**), na podstawie danych wygenerowanych za pomocą funkcji rmix, w zależności od parametrów przyjmowanych przez tą funkcję.  
Długość próbki **len** oraz prawdopodobieństwo wystąpienia pierwszego rozkładu **prob**
```{r}
#ilość prób
n <- 1000
#długość próbki
len <- c(100, 1000, 5000)
#pierwszy rodzaj rozkładu
d1 <- "norm"
#pierwsze parametry
#p1 <- c(0, 1)#10 000, 50
mn <- c(0, 10, 500, 1000, 10000)
sd <- c(1, 10, 500, 1000, 10000)
#drugi rodzaj rozkładu
d2 <- "norm"
#drugie parametry
p2 <- c(1000, 500)#1000, 500

#prawdopodobieństwo wystąpienia pierwszego rozkładu
prob <- seq(0, 1, 0.1)
```  
Dla wiarygodnych wyników ilość prób została ustawiona na XXX
```{r echo=FALSE}
params <- expand.grid(len = len, prob = prob, mn = mn, sd = sd)
tib <- tibble(sw_test = 0, ks_test = 0, jb_test = 0, prob = 0, len = 0, mn = 0, sd = 0)
for(y in 1:length(params[,1]))
{
  len1 <- params$len[y]
  prob1 <- params$prob[y]
  p1 <- c(params$mn[y], params$sd[y])
  ll <- lapply(rep(1, n), function(x){
    rmix(len1, d1, p1, d2, p2, prob1)
  })
  t <- ctp(ll)
  tib <- bind_rows(tib, bind_cols(t, prob = prob1, len = len1, mn = p1[1], sd = p1[2]))
}
tib <- tib[-1,]
pp <- bind_cols(bind_rows(tib[,5], tib[,5], tib[,5]),
                bind_rows(tib[,6], tib[,6], tib[,6]),
                bind_rows(tib[,7], tib[,7], tib[,7]))

melted_tib <- melt(tib[,c(-5, -6, -7)], id = "prob")
melted_tib <- bind_cols(melted_tib, pp)
colnames(melted_tib) <- c("Propability", "Test", "Power", "Length", "Mean", "Sd")
```  
Poniższe wykresy obrazują zmiany mocy (**OY**) testów normalności w zależności od prawdopodobieństwa wystąpienia **pierwszego** rozkładu (**OX**), wartości oczekwianej, odchylenia standardowego oraz długości próby, widoczne kolejno na każdym z pasków. Rozkład "po lewej" ma statycznie ustawione parametry ( N(1000, 500) ), a rozkład "po prawej stronie" zmienia się tak jak widoczne jest to powyżej.
```{r fig.align='center', fig.height=30, fig.width=10, echo=FALSE}
melted_tib %>%
  ggplot(aes(x = Propability, y = Power, color = Test))+
  geom_line()+
  facet_wrap(~ Mean + Sd + Length, ncol = 5)
```  
Tak jak widać na powyższych wykresach wartości skrajne dla zmiennej **Propability** drastycznie spadają. Jest to spowodawne tym, że im wartość bliższa jest zeru lub jedynce tym bardziej dany rozkład przypominał będzie rozkład normalny o danych parametrach.  
Wzrost **długości próby** (trzecia wartość na pasku) niweluje błąd losowy, przez co wykresy są "wygładzone".  
Im bardziej, dwa zmieszane ze sobą rozkłady, się od siebie **różnią**, tym wyższa jest moc testów istotności. Spowodowane to jest tym, że pomieszanie dwóch rozkładów normalnych o różnych parametrach nie daje rozkładu normalnego. Im rozkłady są do siebie bardziej zbliżają tym moc testów spada (co oznacza, że badany rozkład coraz bardziej upodabnia się do normalnego) 
Zauważyć również można, że test Kołmogorowa-Smirnowa "nie radzi" sobie z rozkładami innymi niż standardowe.




